【裁判字號】    95,上易,1846
【裁判日期】    951115
【裁判案由】    詐欺
【裁判全文】
臺灣高等法院刑事判決                95年度上易字第1846號
上  訴  人  臺灣板橋地方法院檢察署檢察官
被      告  丑○○
                    號
上列上訴人因被告詐欺案件，不服臺灣板橋地方法院95年度易字
第447號，中華民國95年6月15日第一審判決（起訴案號：臺灣板
橋地方法院檢察署95年度偵緝字第514、515、516、517號、移送
併案案號：臺灣雲林地方法院檢察署95年度偵字第1692號、臺灣
臺南地方法院檢察署95年度偵緝字第218號、臺灣板橋地方法院
檢察署95年度偵字第15587號、95年度偵緝字第1607、1608號）
，提起上訴，本院判決如下：
    主  文
原判決撤銷。
丑○○幫助連續意圖為自己不法之所有，以詐術使人將本人之物
交付，處有期徒刑捌月。
    事  實
一、丑○○以拾荒為生，於民國93年間，經由真實年籍姓名不詳
    之林姓成年男子介紹，認識自稱為陳先生之阮朝輝（未據起
    訴）、綽號陳姊之陳彩蓮（另行通緝），經阮朝輝告知丑○○如願出名擔任禧寶實業有限公司（下稱禧寶公司）負責人
    ，並申請支票供公司使用，可獲得新臺幣（下同）20萬元之
    報酬，丑○○雖可預見阮朝輝等人經營公司，卻不以本人名
    義出名擔任公司負責人並開立支票存款帳戶，而以高價支付
    他人登記為公司名義人並開立支票存款帳戶，顯有從事詐欺
    或其他不法行為之可能，且其本身並無兌現支票之能力，如
    提供支票予他人使用，顯足以幫助他人從事詐欺或其他不法
    之犯行，竟不違背其本意，為賺取高額之報酬，基於幫助詐
    欺之未必故意，同意出名擔任禧寶公司（原址設臺北市松山
    區○○○路○段250巷2弄14號，嗣於93年7月27日變更公司地
    址為臺北縣中和市○○路164巷2號）之董事，並由阮朝輝等
    人於93年4月16日向臺北市政府辦妥公司變更登記，再於93
    年5月24日，在阮朝輝陪同下，至臺北縣中和市○○路182號
    新竹國際商業銀行中和簡易分行，申請開立帳號第00000000
    0號支票存款帳戶及請領空白支票，並於領得空白支票後，
    當場交付阮朝輝，阮朝輝隨即在臺北縣中和市○○路164巷2
    號禧寶公司內，分3次交付報酬共5萬元給丑○○，後來因阮
    朝輝找不到丑○○而未付其餘款項。嗣阮朝輝即自稱「丑○○」或「陳守鈿」，夥同綽號陳姊之陳彩蓮自稱「蕭寶貴」
    、「蕭美珠」、真實年籍姓名不詳自稱「林錫欽」、「楊國
    華」、「劉泰源」「劉泉江」、「洪瑞昌」等成年男女數人
    ，基於意圖為自己不法所有之概括犯意聯絡，連續為下列詐
    欺行為：
（一）自稱「楊國華」之成年男子於93年6月16日以傳真向設於
      雲林縣元長鄉龍岩村龍岩250號之昕高工業有限公司（下
      稱昕高公司）詢價，經昕高公司報價後，通知昕高公司製
      作樣品供客戶確認，再於93年8月24日佯稱樣品已獲客戶
      認可而向昕高公司訂購2只貨櫃之手推車置物架，價值194
      萬5790元，約定出貨後付款，致昕高公司陷於錯誤，而於
      93年9月20日出貨至高雄港結關，「楊國華」即交付如附
      表編號1至5所示支票5紙予昕高公司，其餘貨款則假言將
      於出貨後月結7日內以現金付款。嗣上開手推車置物架於
      93年9月28日運抵馬來西亞後，即由不詳人士前往報關提
      貨，經昕高公司屆期提示如附表編號1至5所示之支票均不
      獲付款，昕高公司始知受騙。
（二）阮朝輝與自稱「蕭寶貴」之陳彩蓮於93年8月10日，前往
      臺北縣永和市○○路○段68號「宏亞食品股份有限公司」
      （下稱宏亞公司），向宏亞公司職員庚○○佯稱訂購月餅
      350盒，價值11萬6400元，並交付現金1萬元及如附表編號
      6所示之支票1紙以取信宏亞公司，致宏亞公司陷於錯誤，
      而交付月餅350盒。嗣經宏亞公司屆期提示如附表編號6所
      示之支票不獲付款，宏亞公司始知受騙。
（三）由阮朝輝自稱禧寶公司之業務人員「陳守鈿」，先於93年
      8月間某日起在臺北縣中和市○○路164巷2號「森美茶葉
      有限公司」（下稱森美公司），先小額向森美公司經理己○○訂貨，並以現金付款一次以取信於己○○後，便於93
      年8月11日起至9月16日，購買貨物3批，分別價值36萬480
      0元、43萬2000元、36萬元，並交付附表編號7至9所示之
      支票3紙，致森美公司經理己○○陷於錯誤，交付所訂貨
      物。嗣經森美公司屆期提示如附表編號7至9所示之支票不
      獲付款，禧寶公司又人去樓空，森美公司始知受騙。
（四）自稱「林錫欽」之成年男子於93年8月12日，前往臺北縣
      土城市○○路○段60號3樓之「集凱科技股份有限公司」（
      下稱集凱公司），向集凱公司職員丁○○佯稱訂購電腦液
      晶螢幕600臺，價值628萬3778元，並交付如附表編號10所
      示之支票以取信集凱公司，致集凱公司陷於錯誤，而於93
      年9月15日出貨至「林錫欽」指定之桃園縣龜山鄉楓樹村
      公華坑27之10號西河倉儲內。嗣自稱「楊國華」之成年男
      子即於93年9月21日將該等電腦液晶螢幕提領一空，不知
      去向，經集凱公司屆期提示如附表編號10所示之支票不獲
      付款，集凱公司始知受騙。
（五）自稱「楊國華」之成年男子於93年8月17日，前往臺南縣
      永康市○○○街76巷22號之煒鈿企業股份有限公司（下稱
      煒鈿公司），佯稱訂購不銹鋼茶壺3480支，價值50萬4600
      元，約定貨到後以支票付款，致煒鈿公司陷於錯誤，而於
      93年9月18日送貨至「楊國華」指定之桃園縣龜山鄉楓樹
      村公華坑27之10號西河倉儲內，「楊國華」並交付如附表
      編號11、12所示之支票2紙予煒鈿公司。嗣經煒鈿公司屆
      期提示如附表編號11、12所示之支票均不獲付款，煒鈿公
      司始知受騙。
（六）自稱禧寶公司老闆娘「蕭寶貴」之陳彩蓮，於93年9月20
      日，前往臺北縣中和市○○路531號之「南信自行車車行
      」（下稱南信車行），向南信車行負責人癸○○佯稱禧寶
      公司欲購買自行車2臺作為員工摸彩禮品，價值15萬元，
      並當場交付5000元訂金取信於癸○○，自稱「蕭寶貴」之
      陳彩蓮，於同月23日至上址取貨時，再以銀行已下班無法
      提領現金為由，詐以禧寶公司商譽信用良好，提出禧寶公
      司基本資料為證後，以如附表編號13所示之支票1紙給付
      尾款，致南信車行陷於錯誤，交付價值15萬元之自行車2
      臺（損失金額為14萬5000元）。嗣癸○○屆期提示如附表
      編號13所示之支票均不獲兌現，癸○○至禧寶公司發現大
      門深鎖，始知受騙。
（七）自稱「劉泰源」之成年男子於93年9月21日，致電設於臺
      北縣板橋市○○街75巷10號3樓之如來企業有限公司（下
      稱如來公司）負責人丙○○，佯稱訂購手提電腦20臺，價
      值47萬2500元，約定貨到後以支票付款，致如來公司陷於
      錯誤，而於翌日送貨至劉泰源指定之臺北縣中和市○○路
      164巷2號禧寶公司內，「劉泰源」並交付如附表編號14所
      示之支票1紙予如來公司，經如來公司屆期提示如附表編
      號14所示支票不獲付款，如來公司始知受騙。
（八）阮朝輝自稱係禧寶公司之業務經理「陳守鈿」，陳彩蓮自
      稱其係禧寶公司之業務人員「蕭美珠」於93年5月間，在
      臺北縣板橋市○○路72號吉興印刷品事業有限公司（下稱
      吉興公司），先向吉興公司訂購印刷彩盒2000個，價值新
      臺幣4萬2500元，並持禧寶公司簽發之支票給付價金，迨
      支票如期兌現取得吉興公司負責人辛○○之信任後，旋由
      自稱「蕭美珠」之成年女子，在93年6月底大量訂購價值
      51萬9540元之貨物1批，復交付如附表編號15、16所示之
      支票2紙給付貨款，致吉興公司陷於錯誤而交付貨物。嗣
      吉興公司屆期提示附表編號15、16所示之支票未獲兌現，
      禧寶公司又鐵門深鎖無營業跡象，陳彩蓮亦避不見面，吉
      興公司始知受騙。
（九）陳彩蓮自稱其係禧寶公司之業務人員「蕭寶貴」，於93年
      6月間某日在臺北縣新店市○○路1號之星泓紙器有限公司
      （下稱星泓公司），先向星泓公司業務員乙○○訂購約8
      萬元之紙箱，並持禧寶公司簽發之支票給付價金，迨支票
      如期兌現取得星泓公司業務員乙○○之信任後，於93年6
      月間某日，再訂購價值53萬6025元之紙箱，致星泓公司陷
      於錯誤而交付貨物，陳彩蓮即交付如附表編號17所示之支
      票1紙予星泓公司以給付價金。嗣因星泓公司屆期提示附
      表編號17所示之支票未獲兌現，陳彩蓮逃匿無蹤，禧寶公
      司空無一人，星泓公司始知受騙。
（十）自稱「蕭美珠」之成年女子於93年7月間某日，在臺北縣
      板橋市○○街20巷20弄3號之松憶陽傘有限公司（下稱松
      憶公司），向松憶公司業務員壬○○訂購價值1萬元之雨
      傘、雨衣，並以支票給付價金，並如期兌現以取信壬○○
      ，再於同年8月15日起，陸續訂購價值約36萬9420元之雨
      傘、雨衣等貨物，致松憶公司陷於錯誤，將貨物送至臺北
      縣中和市○○路164巷2號，自稱「蕭美珠」之成年女子連
      續以如附表編號18至20所示之支票3紙予松憶公司以給付
      價金。嗣迄支票不獲兌現，禧寶公司人去樓空，松憶公司
      始知受騙。
二、案經臺北縣政府警察局永和分局、土城分局、中和分局報請
    臺灣板橋地方法院檢察署檢察官偵查起訴，臺南縣警察局永
    康分局報請臺灣臺南地方法院檢察署檢察官、雲林縣警察局
    虎尾分局報請臺灣雲林地方法院檢察署檢察官、臺北縣政府
    警察局中和分局報請臺灣板橋地方法院檢察署檢察官移送併
    併辦，經原審法院依簡式審判程序審理。
    理  由
一、被告丑○○未於本院到庭，依其前所述，對於上揭出名擔任
    禧寶公司負責人，並開立支票帳戶申請支票供禧寶公司使用
    之事實坦承不諱，並經被告阮朝輝（冒名之陳守鈿已被列為
    被告）於警詢時稱：「我於93年4月下旬，設立禧寶公司，
    在臺北縣中和市○○路164巷2號」「營利事業登記證上之負
    責人為丑○○，我則是現場實際操作人」「公司內員工共8
    人，蕭寶貴、楊國華、林錫欽、陳守鈿、丑○○、劉泉江、
    洪瑞昌、劉泰源，名字他們命名完後，再拿給我去印製（名
    片）」「我不知渠等真實之姓名。但……陳守鈿與丑○○則
    是我本人所使用」「我於93年4月份公司成立，於6、7月時
    以少量進貨，用現金或支票付款，為取信被害公司均有兌現
    ，另於8、9月時始大量叫貨，當時鎖定之貨物均開立新竹企
    銀中和分行禧寶實業有限公司之支票付款，公司決定於93年
    9月23日搬離，因9月24日後有支票到期會跳票」（見第434
    號偵查卷第136至138頁），於偵查中稱：「（新竹商銀中和
    簡易分行帳戶是你去開立了？）是的，我們是93年5月買下
    該公司後才去開戶的，是我帶丑○○去開戶」「（找丑○○
    當人頭給他多少錢？）20幾萬」（見第434號偵查卷第156至
    157頁）、「（經被告丑○○指認為找丑○○擔任禧寶公司
    之陳先生後）是否如此？）是的，我那時是透過一位陳會計
    師的介紹找上丑○○的，我與蔡當時談好要付30萬，但付了
    一部分（詳細金額不記得了），後找不到他了，我那時確實
    說我是陳先生，禧寶公司也是陳會計師幫我介紹對方買下來
    的，也因此買的時候已有發票，我們只變更負責人」「（是
    否有帶丑○○去開戶？）有，我有帶他到新竹企銀開支票戶
    ，其他乙存部分則是在附近的聯邦等銀行開設」（見第1371
    號偵查卷第48頁）等情綦詳，被害人即松憶公司業務員壬○○稱：蕭寶貴又名蕭美珠（見第2211號偵查卷第10頁反面）
    等語，復有經濟部中部辦公室95年2月22日經中三字第09508
    81080號函附禧寶公司變更登記表（見第517號偵查卷第37至
    42頁）、臺北市政府93年4月16日府建商字第09308457610號
    函附禧寶公司變更登記表及修改章程（見第8149號偵查卷第
    20至27頁及禧寶實業有限公司影印案卷）、禧寶公司「蕭寶
    貴」、「楊國華」、「林錫欽」、「陳守鈿」、「丑○○」
    等人名片（見第434號偵查卷第148頁）、新竹國際商業銀行
    中和分行94年3月17日竹商銀中和字第22-1 號函附之禧寶公
    司第000000000號支票存款帳戶退票明細資料表（見第8149
    號偵查卷第3至6頁）、新竹國際商業銀行中和（簡易）分行
    94年5月9日竹商銀中和字第09400042號函及所附禧寶公司開
    戶資料、交易明細資料及退票記錄（見第1367號偵查卷第52
    至73頁）、禧寶公司第000000000號支票存款帳戶退票紀錄
    （見第8148號偵查卷第9至11頁）在卷可稽，足見被告確有
    同意出名擔任禧寶公司負責人，並由阮朝輝等人於93年4月
    16日向臺北市政府辦妥公司變更登記，再於93年5月24日，
    在阮朝輝陪同下，至臺北縣中和市○○路182號新竹國際商
    業銀行中和簡易分行，申請開立帳號第000000000號支票存
    款帳戶及請領空白支票，並於領得空白支票後，交付予阮朝
    輝使用。至關於約定給付被告之代價，被告於偵查及原審均
    稱：共拿到5萬元（見第218號偵查卷第18頁、原審卷第98頁
    ），而阮朝輝先後陳稱：應是20幾萬或30萬元，但已記憶不
    清，而被告僅拿到部分款項，嗣即找不到被告而未給付餘款
    ，已如前述。則既已無從確定約定之代價，只得為被告有利
    之認定認係約定20萬，而被告已拿到5萬元。
二、又被告幫助阮朝輝等為上揭詐欺犯行，亦據其於偵查及原審
    供承不諱，並經被害人即昕高公司負責人子○○（見第153
    號偵查卷第19至22頁）、昕高公司職員吳雅瑜（見第153號
    偵查卷第24至27頁、第58頁）、宏亞公司職員庚○○（見第
    8149號偵查卷第38至39頁）、森美公司經理己○○（見第43
    4號偵查卷第13至15頁、第57、156頁、第4479號偵查卷第4
    頁）、集凱公司職員丁○○（見第2805號偵查卷第11至13頁
    、第6371號偵查卷第20至22頁）、煒鈿公司職員王文福（見
    永康分局警卷第1至4頁）、煒鈿公司負責人甲○○（見第44
    9號偵查卷第29至30頁）、南信車行的負責人癸○○（見第1
    367號偵查卷第4至8頁、第47至48頁）、如來公司負責人丙○○（見第8148號偵查卷第3至4頁、第19至20頁）、吉興公
    司負責人辛○○（見第434號偵查卷第7至11頁、第93、170
    頁、第4479號偵查卷第4頁）、證人即辛○○之妻戊○○（
    見第434號偵查卷第170至171頁、第173頁）、星泓公司業務
    員乙○○（見第2211號偵查卷第6頁、第9頁正、反面、第36
    頁）、松憶公司業務員壬○○（見第2211號偵查卷第10頁正
    、反面、第7、35頁）指述甚明，並有：(1)昕高公司提出之
    應收帳款明細帳卡（見第153號偵查卷第6至8頁）、統一發
    票（見第153號偵查卷第9頁）、訂貨單（見第153號偵查卷
    第10至11頁）、裝船通知（見第153號偵查卷第12頁）、托
    運憑證（見第153號偵查卷第13頁）、附表編號1至5之支票
    影本及退票理由單（見第153號偵查卷第15至18頁）、名片
    （見第153號偵查卷第39頁）。(2)宏亞公司提出附表編號6所
    示之支票影本及退票理由單（見第8149號偵查卷第40頁）。
    (3)森美公司提出之訂貨單（見第434號偵查卷第19、22頁）
      、附表編號7至9所示之支票影本（見第434號偵查卷第23
      頁）。(4)集凱公司提出之電子郵件列印資料（見第6371號
    偵查卷第25頁）、客戶資料（見第6371號偵查卷第27至28頁
    ）、訂貨單（見第6371號偵查卷第29頁）、採購合約（見第
    6371號偵查卷第30頁）、回簽單（見第6371號偵查卷第32頁
    ）、檢驗報表（見第6371號偵查卷第33頁）、貨品出廠序號
    表（見第6371號偵查卷第34頁）、出貨單（見第4523號偵查
    卷第35頁）、托運憑證（見第6371號偵查卷第31頁）、信用
    狀（見第6371號偵查卷第37至39頁）、倉儲合約書（見第63
    71號偵查卷第40至41頁）、集貨托運單（見第6371號偵查卷
    第42、43頁）、訂艙通知單（見第6371號偵查卷第44頁）、
    附表編號10所示之支票影本及退票理由單（見第4523號偵查
    卷第10頁）。(5)煒鈿公司提出之訂貨單（見永康分局警卷第
    9頁）、送貨明細表（見永康分局警卷第11頁）、統一發票
    （見永康分局警卷第12頁）、附表編號11、12所示之支票影
    本及退票理由單（見永康分局警卷第13、14頁）。(6)南信車
    行提出之蕭寶貴名片（見第1367號偵查卷第23頁）、消費者
    資料卡暨新車移交點交單（見第1367號偵查卷第25頁）、附
    表編號13所示之支票影本及退票理由單（見第1367號偵查卷
    第27頁）、收據（見第1367號偵查卷第28頁）。(7)如來公司
    提出之統一發票、運貨簽收單（見第4456號偵查卷第7頁）
    、附表編號14所示之支票影本及退票理由單（見第8148號偵
    查卷第3至4頁）。(8)吉興公司提出之訂貨單（見第434號偵
    查卷第16至18頁、第175、176頁）、附表編號15、16所示之
    支票影本及退票理由單（見本院卷第73頁）。(9)松憶公司提
    出之訂貨單（見第2211號偵查卷第12頁）、收據（見第2211
    號偵查卷第11、13頁）、附表編號18至20所示之支票影本及
    退票理由單（見本院卷第71、72頁）附卷可稽。且以當時金
    融機構對於開設支票存款帳戶所設之限制並非嚴格，阮朝輝
    等人既共同籌組禧寶公司，其本可使用自己之名義申請支票
    存款帳戶，實無借用他人支票存款帳戶之必要，且支票乃支
    付工具，一旦簽發，發票人即需依票載文義負責，除非本人
    或與本人具有親密或信賴關係者，否則實無任意將空白支票
    交予他人使用之理。況該等空白支票如落入不明人士手中，
    極易被利用為與財產犯罪有關之犯罪工具，此為依一般生活
    認知所易於體察之常識，則一般人本於生活經驗及認識，在
    客觀上當可預見完全不相識或不甚熟識之人要求提供空白支
    票供其使用之行徑，往往與利用該空白支票進行詐騙或其他
    財產犯罪有密切關連，是被告對於申領空白支票交付阮朝輝
    使用，幫助他人詐欺一節，顯係具有不確定之故意，足見被
    告上開自白核與事實相符，洵堪採為認定事實之依據。事證
    明確，被告犯行堪以認定。
三、論罪部分：
（一）被告行為後，刑法業經修正公布，而於95年7月1日生效施
      行，關於本件情形：
    １刑法第339條第1項法定刑中關於罰金之規定，依刑法施行
      法第1條之1：「中華民國94年1月7日刑法修正施行後，刑
      法分則編所定罰金之貨幣單位為新臺幣」「94年1月7日刑
      法修正時，刑法分則編未修正之條文定有罰金者，自94年
      1月7日刑法修正施行後，就其所定數額提高為30倍。但72
      年6月26日至94年1月7日新增或修正之條文，就其所定數
      額提高為3倍」，由原先以銀元計算，並依罰金罰鍰提高
      標準條例第1條前段提高10倍之規定，修正為依新臺幣計
      算並提高為30倍，是就罰金刑之最高數額修正前後並無不
      同。惟修正前刑法第33條第5款原規定：「罰金：1元以上
      」，修正後規定：「罰金：新臺幣1千元以上，以百元計
      算之」，業將科處罰金之最低額提高至新臺幣1千以上，
      則修正前之規定對於行為人較為有利。
    ２刑法第56條連續犯之規定經修正刪除，連續犯之規定經刪
      除後，數行為將予分論併罰，而數罪併罰之結果較論以連
      續犯裁判上一罪之情形為重。經比較新舊法結果，以行為
      時舊法之規定有利於被告，自應適用舊法之規定，亦即仍
      依連續犯之規定論處。
    ３刑法第30條幫助犯之規定亦經修正，以被告基於幫助他人
      之意思，而正犯已實行犯罪行為，一併適用修正前第30條
      之規定，對被告亦無不利，故亦一併適用修正前之規定。
（二）核被告所為，係犯刑法第30條第1項、第339條第1項之幫
      助連續詐欺取財罪。而阮朝輝的詐欺集團先後所為多次詐
      欺行為，時間緊接，犯罪構成要件相同，顯係基於概括犯
      意為之，自屬連續犯。公訴人雖僅就被告幫助阮朝輝等人
      等人為犯罪事實（二）、（四）、（七）所示詐欺取財之
      犯行提起公訴，然檢察官就犯罪事實一部起訴者，其效力
      及於全部，本件正犯其餘所為既與已起訴部分有連續犯之
      裁判上一罪關係，自為起訴效力所及，應併予審究。而被
      告係基於幫助之意思，參與詐欺取財犯罪構成要件以外之
      行為，為幫助犯，應依刑法第30條第2項之規定減輕其刑
      。
四、原審認被告所犯罪證明確，予以科刑，固非無見。惟查：事
    實（三）、（六）、（八）、（九）、（十）犯行，原審判
    決時未及審酌，自有未合。檢察官據此提起上訴，為有理由
    ，自應由本院予以撤銷改判。爰審酌被告因貪圖一己私利，
    提供支票供詐騙集團成員使用，助長詐騙集團財產犯罪之風
    氣，並造成被害人高額損失，求償無門，兼衡其犯罪之動機
    、目的、手段，犯後坦承犯行之態度，及其個人所得之財物
    僅5萬元等一切情狀，量處如主文所示之刑。至被告犯罪所
    得之5萬元，已經被告花費殆盡，業經被告供陳在卷（見原
    審卷第98至99頁），自無從併予諭知沒收，附此說明。
五、被告經合法傳喚，無正當理由不到庭，爰不待其陳述，逕行
    判決。
據上論斷，應依刑事訴訟法第369條第1項前段、第371條、第364
條、第299條第1項前段、刑法第2條第1項前段、修正前（即行為
時）刑法第30條、第339條第1項、罰金罰鍰提高標準條例第1條
前段，判決如主文。
本案經檢察官陳明光到庭執行職務。
中    華    民    國    95    年    11    月    15    日
                  刑事第二庭審判長法  官  呂丹玉
                                  法  官  林銓正
                                  法  官  王詠寰
以上正本證明與原本無異。
不得上訴。
                                  書記官  駱麗君
中    華    民    國    95    年    11    月    15    日
附表：
┌──┬───┬─────────┬────────┬─────┬─────┬──────┐
│編號│發票人│付款人            │帳號            │發票日    │票面金額  │票號        │
├──┼───┼─────────┼────────┼─────┼─────┼──────┤
│1   │丑○○│新竹國際商業銀行中│000000000       │93年9 月30│89200     │AA0000000   │
│    │      │和簡易分行        │                │日        │          │            │
├──┼───┼─────────┼────────┼─────┼─────┼──────┤
│2   │丑○○│新竹國際商業銀行中│000000000       │93年10月5 │228700    │AA0000000   │
│    │      │和簡易分行        │                │日        │          │            │
├──┼───┼─────────┼────────┼─────┼─────┼──────┤
│3   │丑○○│新竹國際商業銀行中│000000000       │93年9 月30│86907     │AA0000000   │
│    │      │和簡易分行        │                │日        │          │            │
├──┼───┼─────────┼────────┼─────┼─────┼──────┤
│4   │丑○○│新竹國際商業銀行中│000000000       │93年10月1 │245850    │AA0000000   │
│    │      │和簡易分行        │                │日        │          │            │
├──┼───┼─────────┼────────┼─────┼─────┼──────┤
│5   │丑○○│新竹國際商業銀行中│000000000       │93年10月5 │242880    │AA0000000   │
│    │      │和簡易分行        │                │日        │          │            │
├──┼───┼─────────┼────────┼─────┼─────┼──────┤
│6   │丑○○│新竹國際商業銀行中│000000000       │93年9 月30│106400    │AA0000000   │
│    │      │和簡易分行        │                │日        │          │            │
├──┼───┼─────────┼────────┼─────┼─────┼──────┤
│7   │丑○○│新竹國際商業銀行中│000000000       │93年9月30 │364800    │AA0000000   │
│    │      │和簡易分行        │                │日        │          │            │
├──┼───┼─────────┼────────┼─────┼─────┼──────┤
│8   │丑○○│新竹國際商業銀行中│000000000       │93年10月15│432000    │AA0000000   │
│    │      │和簡易分行        │                │日        │          │            │
├──┼───┼─────────┼────────┼─────┼─────┼──────┤
│9   │丑○○│新竹國際商業銀行中│000000000       │93年11月5 │360000    │AA0000000   │
│    │      │和簡易分行        │                │日        │          │            │
├──┼───┼─────────┼────────┼─────┼─────┼──────┤
│10  │丑○○│新竹國際商業銀行中│000000000       │93年9 月30│0000000   │AA0000000   │
│    │      │和簡易分行        │                │日        │          │            │
├──┼───┼─────────┼────────┼─────┼─────┼──────┤
│11  │丑○○│新竹國際商業銀行中│000000000       │93年10月7 │300000    │AA0000000   │
│    │      │和簡易分行        │                │日        │          │            │
├──┼───┼─────────┼────────┼─────┼─────┼──────┤
│12  │丑○○│新竹國際商業銀行中│000000000       │93年10月8 │229830    │AA0000000   │
│    │      │和簡易分行        │                │日        │          │            │
├──┼───┼─────────┼────────┼─────┼─────┼──────┤
│13  │丑○○│新竹國際商業銀行中│000000000       │93年9月30 │145000    │AA0000000   │
│    │      │和簡易分行        │                │日        │          │            │
├──┼───┼─────────┼────────┼─────┼─────┼──────┤
│14  │丑○○│新竹國際商業銀行中│000000000       │93年9 月24│472500    │AA0000000   │
│    │      │和簡易分行        │                │日        │          │            │
├──┼───┼─────────┼────────┼─────┼─────┼──────┤
│15  │丑○○│新竹國際商業銀行中│000000000       │93年9 月30│425040    │AA0000000   │
│    │      │和簡易分行        │                │日        │          │            │
├──┼───┼─────────┼────────┼─────┼─────┼──────┤
│16  │丑○○│新竹國際商業銀行中│000000000       │93年10月31│ 94500    │AA0000000   │
│    │      │和簡易分行        │                │日        │          │            │
├──┼───┼─────────┼────────┼─────┼─────┼──────┤
│17  │丑○○│新竹國際商業銀行中│000000000       │93年9 月30│536025    │AA0000000   │
│    │      │和簡易分行        │                │日        │          │            │
├──┼───┼─────────┼────────┼─────┼─────┼──────┤
│18  │丑○○│新竹國際商業銀行中│000000000       │93年9 月30│ 57660    │AA0000000   │
│    │      │和簡易分行        │                │日        │          │            │
├──┼───┼─────────┼────────┼─────┼─────┼──────┤
│19  │丑○○│新竹國際商業銀行中│000000000       │93年10月15│ 81300    │AA0000000   │
│    │      │和簡易分行        │                │日        │          │            │
├──┼───┼─────────┼────────┼─────┼─────┼──────┤
│20  │丑○○│新竹國際商業銀行中│000000000       │93年10月25│230460    │AA0000000   │
│    │      │和簡易分行        │                │日        │          │            │
└──┴───┴─────────┴────────┴─────┴─────┴──────┘


司法院資訊處製作；財團法人民間司法改革基金會備份。
